臺灣雲林地方法院刑事判決
111年度訴字第534號
公  訴  人  臺灣雲林地方檢察署檢察官
被      告  林誌緯



                （另案於法務部○○○○○○○○○執行中）
上列被告因加重詐欺等案件，經檢察官提起公訴（111年度偵字
第5718號），本院依簡式審判程序判決如下：
    主      文
林誌緯犯三人以上共同詐欺取財罪，共伍罪，各處有期徒刑壹年
貳月。應執行有期徒刑貳年陸月。
未扣案之犯罪所得新臺幣8,580元沒收，於全部或一部不能沒收
或不宜執行沒收時，追徵其價額。
    事實及理由
一、本件犯罪事實、證據及應適用之法條，除下列事項外，餘均
    引用檢察官起訴書之記載（如附件）：
  ㈠起訴書犯罪事實第1行「加入由林家榮、傅俊霖、曾郁慈、黃
    騰榮、高淇漳等人所組成之3人以上、具有持續性、牟利性
    及結構性之詐欺犯罪組織，成為該集團所屬之詐欺集團成員
    ，擔任車手，負責提領詐騙贓款。林誌緯、林家榮、傅俊霖
    、曾郁慈、黃騰榮、高淇漳及其他真實姓名年籍不詳之詐欺
    集團成員，意圖為自己不法之所有，基於三人以上共同詐欺
    取財之犯意聯絡」，應更正為「參加疑為林家榮（所涉犯嫌
    未經起訴）及不詳詐欺集團成員所組成之詐欺集團（所涉參
    與犯罪組織罪嫌另由臺灣雲林地方檢察署檢察官以111年度
    偵字第2097號起訴），並與林家榮等不詳詐欺集團成員共同
    意圖為渠等不法之所有，基於三人以上共同詐欺取財、隱匿
    或掩飾特定詐欺取財犯罪之洗錢犯意聯絡」。
  ㈡起訴書犯罪事實第11行之「微信訊息」更正為「Telegram通
    訊軟體訊息」。
  ㈢起訴書犯罪事實第14行「將款項交付予林家榮」後方補充「
    以此製造金流斷點，隱匿上開詐欺特定犯罪不法所得之去向
    」。
  ㈣起訴書附表一編號2金額欄記載之「（1）85,000元」更正為
    「（1）84,985元」。附表一編號記載之「（1）10,015元、
    （2）50,000元、（3）90,015元」應更正為「（1）10,000
    元、（2）49,985元、（3）90,000元」。
  ㈤起訴書附表二應更正為判決附表之記載。
  ㈥證據部分補充「被告林誌緯於本院準備程序、審理程序之自
    白」、「吳亭逸之彰化銀行帳戶000000000000號之存摺影本
    」、「帳戶個資檢視1份」。
  ㈦論罪部分第3行至第5行「被告與林家榮、傅俊霖、曾郁慈、
    黃騰榮、高淇漳及上開詐欺集團成員間」應更正為「被告與
    疑為林家榮等不詳詐欺集團成員間」；第12行「犯罪所得應
    為8,182元」應更正為「犯罪所得應為8,580元」。
二、爰審酌被告正值青壯，不思以己身之力，以正當途徑，獲取
    所需，竟參與三人以上共同詐欺取財之詐欺集團，以有組織
    、縝密分工之方式詐欺取財，造成多名被害人受害，其從事
    俗稱「車手」之取款犯行，使偵查犯罪機關事後追查贓款及
    詐欺集團主謀成員困難，助長原已猖獗之詐騙歪風，對社會
    治安危害程度不容小覷，自應嚴予非難。復考量被告犯後均
    坦承犯行之態度，兼衡其前有不能安全駕駛之公共危險罪、
    提供帳戶之洗錢罪等前案紀錄（本案檢察官並未主張構成累
    犯），且自108年間起即陸續涉犯加入詐欺集團之取款車手
    、取簿手等詐欺、洗錢案件，分別經臺灣嘉義地方法院、臺
    灣彰化地方法院、本院判決有罪確定之素行狀況，暨被告自
    陳國中肄業之智識程度、離婚、有4個小孩，兩個由前妻扶
    養，其餘兩個由現任妻子照顧，母親目前住院之家庭生活狀
    況，曾從事浪板工作等一切情狀，量處如附表所示之刑。並
    斟酌被告犯行之次數、不法內涵、侵害法益程度等情，為整
    體非難評價後，依刑法第51條第5款規定，定其應執行之刑
    如主文所示。
三、被告供承其本案犯行所領取之報酬為領款金額之2％，因被告
    本案提領之款項共計新臺幣（下同）429,000元，換算此部
    分報酬應為8,580元，雖未扣案，仍應依刑法第38條之1第1
    項前段、第3項規定宣告沒收，於全部或一部不能沒收或不
    宜執行沒收時，追徵其價額。至被告所提領之其餘款項，固
    均為洗錢標的，然除其分得之報酬外，始終供稱其餘款項已
    交給集團內其他成員，尚無證據證明被告就其餘款項與所屬
    詐欺集團成員間，有事實上共同處分權限，是上開款項已不
    在被告支配佔有中，而無實際管領之權限，此部分自無從對
    被告諭知沒收或追徵。　
四、依刑事訴訟法第273條之1第1項、第299條第1項前段、第310
    條之2、第454條（僅引用程序法），判決如主文。
本案經檢察官林欣儀提起公訴，檢察官黃立宇到庭執行職務。
中　　華　　民　　國　　111 　年　　10　　月　　6 　　日
                  刑事第四庭    法  官  劉彥君
以上正本證明與原本無異。
如不服本判決應於收受判決後 20 日內向本院提出上訴書狀，並
應敘述具體理由；其未敘述上訴理由者，應於上訴期間屆滿後20
 日內向本院補提理由書（均須按他造當事人之人數附繕本）。
「切勿逕送上級法院」。
告訴人或被害人對於判決如有不服，具備理由請求檢察官上訴者
，其上訴期間之計算，係以檢察官收受判決正本日期為準。
                                書記官  許馨月
中　　華　　民　　國　　111 　年　　10　　月　　7 　　日
附錄本案論罪科刑法條：
中華民國刑法第339條之4
犯第339條詐欺罪而有下列情形之一者，處1年以上7年以下有期
徒刑，得併科1百萬元以下罰金：
一、冒用政府機關或公務員名義犯之。
二、三人以上共同犯之。
三、以廣播電視、電子通訊、網際網路或其他媒體等傳播工具，
    對公眾散布而犯之。
前項之未遂犯罰之。

洗錢防制法第14條
有第二條各款所列洗錢行為者，處7年以下有期徒刑，併科新臺
幣5百萬元以下罰金。
前項之未遂犯罰之。
前二項情形，不得科以超過其特定犯罪所定最重本刑之刑。

附表
編號 提領時間 提領地點 提領金額 被害人 1 110年11月19日20時39分59秒 雲林縣○○鎮○○路00號 (斗南新光郵局) 20,000元 李欣怡（匯入人頭帳戶黃美華合作金庫帳號0000000000000號） 2 110年11月19日20時44分4秒 雲林縣○○鎮○○路00號 (斗南鎮農會新光分部) 20,000元  3 110年11月19日20時44分45秒 雲林縣○○鎮○○路00號 (斗南鎮農會新光分部) 20,000元  4 110年11月19日20時45分11秒 雲林縣○○鎮○○路00號 (斗南鎮農會新光分部) 20,000元  5 110年11月19日21時34分4秒 雲林縣○○鄉○○村00○0號 （大埤鄉農會嘉興分部） 20,000元 吳苑甄（匯入人頭帳戶謝標志第一銀行帳號00000000000號） 6 110年11月19日21時49分34秒 雲林縣○○鎮○○路00號 (斗南郵局) 20,000元  7 110年11月19日21時54分5秒 雲林縣○○鎮○○路000號 (京城商銀斗南分行) 20,000元  8 110年11月19日21時54分34秒 雲林縣○○鎮○○路000號 (京城商銀斗南分行) 20,000元  9 110年11月19日22時3分53秒 雲林縣○○鎮○○路00號 (斗南鎮農會新光分部) 19,000元  10 110年12月23日19時7分44秒 雲林縣○○鄉○○路0號 (大埤郵局) 20,000元 羅莛瑋（匯入人頭帳戶曾華翎第一銀行帳號00000000000號） 11 110年12月23日19時8分36秒 雲林縣○○鄉○○路0號 (大埤郵局) 20,000元  12 110年12月23日19時25分7秒 雲林縣○○鄉○○路0○0號 (大埤鄉農會) 20,000元 吳亭逸（匯入人頭帳戶曾華翎第一銀行帳號00000000000號） 13 110年12月23日19時25分45秒 雲林縣○○鄉○○路0○0號 (大埤鄉農會) 12,000元  14 110年12月23日19時31分28秒 雲林縣○○鄉○○路0號 （大埤鄉農會怡然分部） 20,000元  15 110年12月23日19時32分2秒 雲林縣○○鄉○○路0號 （大埤鄉農會怡然分部） 8,000元  16 110年12月24日0時24分57秒 雲林縣○○鎮○○里○○○路00號 (斗南鎮農會明昌分部) 20,000元 李慈淨（匯入人頭帳戶許嘉豪合作金庫帳號000000000000號） 17 110年12月24日0時25分32秒 雲林縣○○鎮○○里○○○路00號 (斗南鎮農會明昌分部) 20,000元  18 110年12月24日0時26分3秒 雲林縣○○鎮○○里○○○路00號 (斗南鎮農會明昌分部) 20,000元  19 110年12月24日0時42分18秒 雲林縣○○鎮○○路000號 (斗南鎮農會) 20,000元  20 110年12月24日0時42分52秒 雲林縣○○鎮○○路000號 (斗南鎮農會) 20,000元  21 110年12月24日0時45分4秒 雲林縣○○鎮○○路00號 (斗南郵局) 20,000元  22 110年12月24日0時51分58秒 雲林縣○○鄉○○路0號 (大埤郵局) 20,000元  23 110年12月24日0時52分48秒 雲林縣○○鄉○○路0號 (大埤郵局) 10,000元  合計提領429,000元     說明：起訴書附表二金額有5元的部分為跨行轉帳費用，應扣除。     

--------------------------------------------------------
臺灣雲林地方檢察署檢察官起訴書
                                     111年度偵字第5718號
　　被　　　告　林誌緯　男　25歲（民國00年00月00日生）
　　　　　　　　　　　　住雲林縣○○鄉○○00號
　　　　　　　　　　　   (現另案於法務部○○○○○○○執行中)
　　　　　　　　　　　　國民身分證統一編號：Z000000000號
上列被告因詐欺等案件，業經偵查終結，認應提起公訴，茲將犯
罪事實及證據並所犯法條分敘如下：
　　　　犯罪事實
一、林誌緯自民國110年10月間起，加入由林家榮、傅俊霖、曾
    郁慈、黃騰榮、高淇漳等人所組成之3人以上、具有持續性
    、牟利性及結構性之詐欺犯罪組織，成為該集團所屬之詐欺
    集團成員，擔任車手，負責提領詐騙贓款。林誌緯、林家榮
    、傅俊霖、曾郁慈、黃騰榮、高淇漳及其他真實姓名年籍不
    詳之詐欺集團成員，意圖為自己不法之所有，基於三人以上
    共同詐欺取財之犯意聯絡，由該詐欺集團不詳成員於如附表
    一所示之時間，以如附表一所示之詐欺方式，向如附表一所
    示之人施用詐術，致如附表一所示之人因而陷於錯誤，將如
    附表一所示之款項，依該詐欺集團不詳成員之指示，匯入如
    附表一所示之帳戶中，嗣由林誌緯收受林家榮之微信訊息指
    示，於如附表二所示之提領時間、地點，持林家榮所交付之
    人頭帳戶提款卡，提領如附表二所示之贓款後，再依林家榮
    之指示，將款項交付予林家榮，並收取所提領款項2%之報酬
    。嗣為警調閱相關監視錄影資料循線查獲。
二、案經李欣怡、吳苑甄、吳亭逸、李慈淨訴由雲林縣警察局斗
    南分局報告偵辦。
　　　　證據並所犯法條
一、上揭犯罪事實，業據被告林誌緯於警詢及偵查中坦承不諱，
    核與證人即告訴人李欣怡、吳苑甄、吳亭逸、李慈淨、證人
    羅莛瑋等人於警詢中所證述之情相符，並有被告提領款項一
    覽表1紙、提領影像截圖18張、帳號000-0000000000000號之
    合作金庫商業銀行帳戶交易明細1份、告訴人李欣怡所提出
    之匯款收據影本2紙及存簿交易明細1份、告訴人李欣怡與通
    訊軟體LINE暱稱「芬」之人之對話紀錄截圖6張、帳號000-0
    0000000000號之第一商業銀行帳戶交易明細、帳號000-0000
    0000000號之第一商業銀行帳戶交易明細各1份、被害人羅莛
    瑋所提供之通話紀錄截圖2張及匯款明細截圖3張、告訴人吳
    亭逸所提供之匯款明細影本2張、通話紀錄截圖2張、帳戶交
    易明細截圖2張、帳號000-00000000000000號之彰化銀行帳
    戶存簿交易明細1份、帳號000-0000000000000號合作金庫商
    業銀行帳戶交易明細、告訴人李慈淨所提供之通訊軟體LINE
    對話紀錄截圖6張等在卷可佐，被告自白核與事實相符，其
    犯嫌應堪認定。
二、核被告所為，係犯刑法第339條之4第1項第2款之三人以上共
    同犯詐欺取財、違反洗錢防制法第2條第1款、第2款規定，
    而應依同法第14條第1項處罰之洗錢等罪嫌。被告與林家榮
    、傅俊霖、曾郁慈、黃騰榮、高淇漳及上開詐欺集團成員間
    ，具有犯意聯絡及行為分擔，請依刑法第28條規定，論以共
    同正犯。再被告擔任車手提領現金，係以一行為同時觸犯三
    人以上共同加重詐欺取財、違反洗錢防制法等罪，請依刑法
    第55條之規定，從一重論三人以上共同犯加重詐欺取財罪。
    另被告對如附表一所示被害人5人所為各次加重詐欺犯行間，
    犯意各別，行為互殊，請予分論併罰。至被告每次擔任車手之
    詐欺所得，為所提領款項之2%，業據被告於警詢及偵查中所
    自承，故本案被告之犯罪所得應為8,182元，請依刑法第38
    條之1第1項本文規定宣告沒收，如全部或一部不能沒收時，
    請依同條第3項規定，追徵其價額。
三、依刑事訴訟法第251條第1項提起公訴。
　　此　致
臺灣雲林地方法院
中　　華　　民　　國　 111　　年　　8 　　月　　2 　　日
　　　　　　　　　　　　　　　檢　察　官  林欣儀
本件證明與原本無異 
中　　華　　民　　國　 111　　年　　8 　　月　　16　　日
                              書  記  官  邱麗瑛
所犯法條　　
中華民國刑法第339條之4
犯第 339 條詐欺罪而有下列情形之一者，處 1 年以上 7 年以
下有期徒刑，得併科 1 百萬元以下罰金：
一、冒用政府機關或公務員名義犯之。
二、三人以上共同犯之。
三、以廣播電視、電子通訊、網際網路或其他媒體等傳播工具，
    對公眾散布而犯之。
前項之未遂犯罰之。
洗錢防制法第2條
本法所稱洗錢，指下列行為：
一、意圖掩飾或隱匿特定犯罪所得來源，或使他人逃避刑事追訴
    ，而移轉或變更特定犯罪所得。
二、掩飾或隱匿特定犯罪所得之本質、來源、去向、所在、所有
    權、處分權或其他權益者。
三、收受、持有或使用他人之特定犯罪所得。
洗錢防制法第14條
有第二條各款所列洗錢行為者，處 7 年以下有期徒刑，併科新
臺幣 5 百萬元以下罰金。
前項之未遂犯罰之。
前二項情形，不得科以超過其特定犯罪所定最重本刑之刑。
附表一
編號 被害人 告訴人受騙時間及 詐騙方式 告訴人 匯款時間 存入之人頭帳戶 金額 1 李欣怡 因告訴人李欣怡曾於110年10月1日在Facebook購買Jealousness之化妝品，故上開集團成員，即於110年11月19日撥打電話予告訴人李欣怡，並以通訊軟體LINE暱稱「芬」與告訴人聯繫，向其表示必須解除先前在Jealousness所購買之24,000元的訂單，並要求告訴人以匯款方式為之，告訴人遂不疑有他，依指示匯款至該人所指定之帳戶。 (1)110年11月19日 (2)110年11月19日  000-0000000000000000號 (1)49,989元 (2)49,989元  2 吳苑甄 由上開集團成員，於110年11月19日以+000000000000、+000000000號之電話號碼撥打予告訴人吳苑甄，自稱為中華郵政員工，向其誆稱因為其訂貨時，店員操作錯誤，導致其必須購買12期相同商品，並表示如其有網路銀行帳號的話，可透過網路銀行重新設定，告訴人吳苑甄遂不疑有他，依指示操作，轉帳20,123元至該人所指定之帳戶內，嗣該詐欺集團成員向告訴人吳苑甄表示所匯款項會再退還，但告訴人吳苑甄必須再提供另一個帳戶供其匯入退款款項，告訴人吳苑甄遂依該人之指示提供其表姊之帳戶，並依指示再轉帳4次，嗣因告訴人吳苑甄未收到退款，始悉受騙。 (1)110年11月19日20時33分許 (2)110年11月19日21時2分許 000-0000000000000000號帳戶 (1)85,000元 (2)15,000元 3 羅莛瑋 由上開集團成員，於110年12月23日以+000000000000號撥打電話予被害人羅莛瑋，自稱為妮傲絲翠之官方人員，向其誆稱因為官方將其設定成經銷商，需要扣款，要解除自動扣款，必須依照指示操作，被害人羅莛瑋遂不疑有他，於當日18時23分接獲自稱中信銀行專員之來電，即依其指示操作轉帳，嗣因未見有退款匯入，始悉受騙。 (1)110年12月23日18時56分許 (2)110年12月23日18時58分許 (3)110年12月23日19時許 000-0000000000000000號 (1)40,206元 (2)1,282元 (3)808元 4 吳亭逸 由上開集團成員，於110年12月23日撥打電話予告訴人吳亭逸，自稱為民安美術社之業者，向其誆稱因為駭客入侵，導致設定錯誤，必須前往ATM依指示操作來解除錯誤設定，告訴人吳亭逸遂不疑有他，依指示操作，然其匯款後即未再接到業者電話，始悉受騙。 (1)110年12月23日19時20分許 (2)110年12月23日19時25分許 000-0000000000000000號 (1)29,989元 (2)27,985元 5 李慈淨 由上開集團成員，於110年12月23日以+000000000000、+000000000000號之電話號碼撥打予告訴人李慈淨，向其誆稱其先前網路購物之款項，誤設為12期分期付款，故請其予通訊軟體LINE暱稱「李國華」跟「陳育佑」之人加為好友，聯繫相關事宜，嗣告訴人李慈淨即不疑有他，以渠等之指示操作匯款。 (1)110年12月24日0時5分 (2)110年12月24日0時6分 (3)110年12月24日0時28分 000-0000000000000000號 (1)10,015元 (2)50,000元 (3)90,015元 
附表二
編號 提領時間 提領地點 提領金額 被害人 1 110年11月19日20時39分59秒 雲林縣○○鎮○○路00號 (斗南新光郵局) 20,005元 李欣怡 2 110年11月19日20時44分4秒 雲林縣○○鎮○○路00號 (斗南鎮農會新光分部) 20,005元  3 110年11月19日20時44分45秒 雲林縣○○鎮○○路00號 (斗南鎮農會新光分部) 20,005元  4 110年11月19日20時45分11秒 雲林縣○○鎮○○路00號 (斗南鎮農會新光分部) 20,005元  5 110年11月19日21時49分34秒 雲林縣○○鎮○○路00號 (斗南郵局) 20,000元 吳苑甄 6 110年11月19日21時54分5秒 雲林縣○○鎮○○路000號 (京城商銀斗南分行) 20,000元  7 110年11月19日21時54分34秒 雲林縣○○鎮○○路000號 (京城商銀斗南分行) 20,000元  8 110年11月19日22時3分53秒 雲林縣○○鎮○○路00號 (斗南鎮農會新光分部) 19,000元  9 110年12月23日19時7分44秒 雲林縣○○鄉○○路0號 (大埤郵局) 20,000元 羅莛瑋 10 110年12月23日19時8分36秒 雲林縣○○鄉○○路0號 (大埤郵局) 20,000元  11 110年12月23日19時25分7秒 雲林縣○○鄉○○路0○0號 (大埤鄉農會) 20,000元 吳亭逸 12 110年12月23日19時25分45秒 雲林縣○○鄉○○路0○0號 (大埤鄉農會) 12,000元  13 110年12月24日0時24分57秒 雲林縣○○鎮○○里○○○路00號 (斗南鎮農會明昌分部) 20,005元 李慈淨 14 110年12月24日0時25分32秒 雲林縣○○鎮○○里○○○路00號 (斗南鎮農會明昌分部) 20,005元  15 110年12月24日0時26分3秒 雲林縣○○鎮○○里○○○路00號 (斗南鎮農會明昌分部) 20,005元  16 110年12月24日0時42分18秒 雲林縣○○鎮○○路000號 (斗南鎮農會) 20,005元  17 110年12月24日0時42分52秒 雲林縣○○鎮○○路000號 (斗南鎮農會) 20,005元  18 110年12月24日0時45分4秒 雲林縣○○鎮○○路00號 (斗南郵局) 20,005元  19 110年12月24日0時51分58秒 雲林縣○○鄉○○路0號 (大埤郵局) 20,005元  20 110年12月24日0時52分48秒 雲林縣○○鄉○○路0號 (大埤郵局) 10,005元